臺灣板橋地方法院刑事判決　　　　　　99年度交訴字第231 號
公　訴　人　臺灣板橋地方法院檢察署檢察官
被　　　告　林明典
上列被告因公共危險等案件，經檢察官提起公訴（99年度偵字第
10766 號），被告於準備程序中就被訴事實為有罪之陳述，本院
合議庭裁定由受命法官獨任行簡式審判程序，茲判決如下：
    主  文
林明典犯不能安全駕駛動力交通工具罪，累犯，處有期徒刑月
。又犯過失傷害罪，共三罪，各處有期徒刑月。又犯肇事致人
傷害逃逸罪，累犯，處有期徒刑捌月。又犯妨害公務執行罪，累
犯，處有期徒刑伍月。應執行有期徒刑壹年拾月。
    事  實
一、林明典前因贓物案件，經本院以97年度簡字第697 號判處有
    期徒刑3 月；又因違反毒品危害防制條例案件，經本院以97
    年度簡字第681 號判處有期徒刑3 月，上開二罪經定應執行
    有期徒刑5 月確定，於民國97年12月14日執行完畢。詎仍不
    知悔改，竟分別為以下犯行：
  (一)於99年4 月3 日下午4 時許，在臺北縣三重市（現已改制為
    新北市三重區，以下仍援引原名）環河南路某處路邊，將海
    洛因摻食鹽水後以針筒注射之方式，與友人張國強一同施用
    海洛因後致精神恍惚，已不能安全駕駛動力交通工具，竟仍
    駕駛巨正有限公司所有、車牌號碼為2886-DJ 號自用小貨車
    ，搭載張國強自臺北縣三重市○○○路出發，行經長壽街12
    0 巷時，因而撞倒停放路旁車號BIW-387 號、QDG-772 號、
    BFM-975 號、SF8-613 號、6HN-233 號、GAO-746 號6 部機
    車，再行經長榮路時衝撞路旁圍籬，倒車碰撞車號1119-FJ
    號自用小客車（上開所涉施用毒品部分，業經本院另以99年
    度訴字第1691號判處有期徒刑7 月確定；毀損罪嫌，另經臺
    灣板橋地方法院檢察署檢察官為不起訴處分）。
  (二)復行經臺北縣三重市○○路與三和路路口欲右轉時，本應注
    意遵守交通號誌及注意車前狀況，當時未有不能注意之情形
    ，竟闖紅燈右轉三和路，致撞擊沿三和路往蘆洲方向由陳重
    財駕駛搭載陳黃桂蘭之車號為A2M-285 號普通重型機車，陳
    重財、陳黃桂蘭因而人車倒地，並致陳重財受有左肘擦挫傷
    、右臂擦挫傷、尾骨部挫傷之傷害，陳黃桂蘭則受有右側腓
    骨近端閉鎖性骨折之傷害。詎林明典肇事後，竟基於肇事逃
    逸之犯意，未留在現場報警處理或救護傷患，旋即駕車逃離
    現場。
  (三)林明典因精神恍惚，繼而又追撞車號7R-0957 號自用小客車
    、6039-JJ 號自用小客車及車號511-FE營業用大客車，且本
    應注意遵守交通規則，當時未有不能注意情形，竟違規於上
    開三和路上跨越中線倒車，致撞擊由洪輝一駕駛沿三和路往
    臺北方向行駛之車號AOY-331 號輕型機車，洪輝一因而人車
    倒地，並致洪輝一右跗關節骨折及左內外踝骨粉碎性開放性
    骨折。林明典肇事後，仍基於肇事逃逸之犯意，未留在現場
    報警處理或救護傷患，旋即駕車逃離現場。
  (四)嗣臺北縣政府警察局三重分局長泰派出所所長涂志瑋、警員
    林聖凱、張文彥、陳盈元、賴進德等人因聽聞撞擊聲響至現
    場察看，當場制止林明典駕駛之車輛並圍捕之，林明典明知
    圍捕者均為警員，仍衝撞在場執行公務之警員張文彥，致張
    文彥受有手部傷害（傷害部分未據告訴）。在場警員接續開
    槍射擊車輛輪胎，林明典明知警員已開槍制止，仍駕車衝撞
    長興街之警員，惟因在場警員閃避，始未造成傷害。
  (五)林明典復欲駕車逃離現場，本應注意路旁尚有行走之行人，
    當時未有不能注意情形，竟為逃離現場，不慎衝撞在臺北縣
    三重市○○街2 號旁行走之路人余櫻媚，致余櫻媚受有左手
    骨折之傷害。詎林明典肇事後，仍基於肇事逃逸之犯意，未
    留在現場救護傷患，又駕車逃離現場。後因林明典倒車時衝
    撞進臺北縣三重市○○路○ 段156 號商店，其所駕駛之自用
    小貨車因嚴重受損無法發動始停止於現場。在場員警隨即持
    槍上前將林明典自駕駛座、張國強自副駕駛座強拉下車，並
    採集林明典尿液送驗，其結果呈嗎啡類陽性反應，始查悉上
    情。並當場扣得注射針筒2 支、分裝袋1 個，
二、案經陳重財、陳黃桂蘭、洪輝一、余櫻媚告訴及臺北縣政府
    警察局三重分局移送臺灣板橋地方法院檢察署檢察官偵查起
    訴。
    理  由
一、本件被告林明典所犯均係死刑、無期徒刑、最輕本刑為3 年
    以上有期徒刑以外之罪，其於準備程序中就被訴事實為有罪
    之陳述，經本院告知簡式審判程序之旨，並聽取公訴人、被
    告之意見後，經合議庭裁定由受命法官獨任進行簡式審判程
    序審理，合先敘明。
二、上揭犯罪事實，業據被告於偵查中及本院審理時均坦承不諱
    ，核與證人即告訴人陳重財、陳黃桂蘭、證人即告訴代理人
    洪菁穗於警詢及偵查中、證人即告訴人余櫻媚於警詢中之證
    述、證人即長泰派出所警員涂志瑋、林聖凱、張文彥、陳盈
    元於偵查中之證述情節相符，並有車牌為2866-DJ 號車輛查
    詢基本資料詳細畫面列印資料、警員涂志瑋之職務報告、陳
    重財、陳黃桂蘭於臺北縣立醫院診斷證明書各1 紙、余櫻媚
    於宏仁醫院診斷證明書1 紙、洪輝一於馬偕紀念醫院診斷證
    明書、弘光科技大學附設老人醫院99年12月22日中市老醫標
    字第0990073 號函（見本院卷第22頁）各1 紙、行進路線圖
    、道路交通事故現場圖、道路交通事故調查報告表(一)、(二)、
    現場照片146 張、臺北縣政府警察局三重分局現場勘察報告
    1 份、臺灣檢驗科技股份有限公司濫用藥物檢驗報告、臺北
    縣政府警察局三重分局查獲毒品案件被移送者姓名、代碼對
    照表各1 份在卷可稽，足以佐證被告自白與事實相符，堪予
    採信。本件事證明確，被告犯行洵堪認定，自應依法論科。
三、核被告林明典就犯罪事實一、(一)所為，係犯刑法第185 條之
    3 不能安全駕駛動力交通工具罪。就犯罪事實一、(二)所為，
    係犯同法第284 條第1 項前段之過失傷害罪。就犯罪事實一
    、(三)所為，係犯同法第284 條第1 項前段之過失傷害罪；又
    被害人洪輝一經門診治療且復健後，足踝仍有腫脹、疼痛情
    形，而影響其下肢之行走功能，宜長期追蹤治療，此有上開
    宏光科技大學附設老人醫院回函1 紙在卷可參，是被害人洪
    輝一之下肢雖因被告上述之過失行為受有傷害，惟尚可經復
    健治療回復其機能，未達刑法第10條第4 項第4 款毀敗或嚴
    重減損一肢以上之機能之重傷程度。從而，公訴人認被告就
    此部分係犯刑法第284 條第1 項後段之過失致重傷罪，容有
    誤會，起訴法條應予變更如上。另被告就犯罪事實一、(四)所
    為，係犯同法第135 條第1 項之妨害公務罪。就犯罪事實一
    、(五)所為，係犯同法第284 條第1 項前段之過失傷害罪。另
    就犯罪事實一、(二)、(三)、(五)部分肇事後逃逸行為，係犯同法
    第184 條之4 肇事逃逸罪。被告於犯罪事實一、(二)以一過失
    行為同時致告訴人陳重財、陳黃桂蘭受有傷害，為想像競合
    犯，應論以一罪。又犯罪事實一、(二)、(三)、(五)之肇事後逃逸
    行為，被告係基於同一逃避肇事責任之目的，並基於單一之
    肇事逃逸犯意，於密接之時、地所為，各行為之獨立性薄弱
    ，依一般社會觀念難以強行區隔，且持續侵害同一法益，為
    接續犯，應論以一肇事逃逸罪。再被告對於公務員依法執行
    職務時施強暴罪，屬妨害國家公務之執行，為侵害國家法益
    ，並非侵害個人法益之罪，被告同時對依法執行職務之警員
    涂志瑋等人施以強暴，乃侵害國家法益，仍屬單純一罪。又
    被告上開各罪間，犯意各別，行為互殊，應予分論併罰。復
    查被告前受有如事實欄所載有期徒刑執行完畢紀錄，有臺灣
    高等法院被告前案紀錄表1 份在卷可憑，其於受有期徒刑執
    行完畢後，5 年以內故意再犯本件有期徒刑以上之各罪，除
    過失傷害罪外，皆為累犯，均應依刑法第47條第1 項之規定
    加重其刑。再被告係施用毒品後駕車，因而致人受傷，就過
    失傷害罪部分，應依道路交通管理處罰條例第86條第1 項規
    定加重其刑。
四、爰審酌被告之前案紀錄，足認素行不佳，明知施用毒品後精
    神易致恍惚，竟旋即駕駛車輛於道路行駛，不惟漠視自己安
    危，亦罔顧公眾安危；又於肇事後不思立即照護被害人等人
    ，反而置之不理，自行駕車逃離現場；且已明知肇事，竟為
    逃避追捕，駕車衝撞警員，行為實值非議；惟審酌被告於偵
    查及本院審理時均坦承犯行，頗有悔意，且欲積極賠償被害
    人等人之損害，被害人陳重財、陳黃桂蘭、余櫻媚等人未到
    院，致未能達成和解，然已與被害人洪輝一之訴訟代理人洪
    菁穗達成和解，此有和解筆錄一份附卷可稽；另兼衡被告之
    生活狀況，智識程度為國中肄業（見警詢筆錄），犯罪之動
    機、目的、手段等一切情狀，分別量處如主文所示之刑，並
    定其應執行之刑，以資懲儆。至扣案之注射針筒1 支、分裝
    袋1 個，雖為被告所有，然與本件上開犯行無涉，爰不予宣
    告沒收，附此敘明。
據上論斷，應依刑事訴訟法第273 條之1 第1 項、第299 條第1
項前段、第300 條，道路交通管理處罰條例第86條第1 項，刑法
第135 條第1 項、第185 條之3 、第185 條之4 、第284 條第1
項前段、第55條、第47條第1 項、第51條第5 款，刑法施行法第
1條 之1 ，判決如主文。
本案經檢察官蘇逸修到庭執行職務。
中    華    民    國    100   年     1    月    25    日
                    交通法庭  法  官  曹惠玲
上列正本證明與原本無異。
如不服本判決，應於判決送達後10日內敘明上訴理由，向本院提
出上訴狀 (應附繕本) ，上訴於臺灣高等法院。其未敘述上訴理
由者，應於上訴期間屆滿後20日內向本院補提理由書「切勿逕送
上級法院」。
                               書記官  蕭佩宜
中    華    民    國   100    年    1     月    25    日
附錄本案論罪科刑法條全文：
中華民國刑法第135條
對於公務員依法執行職務時，施強暴脅迫者，處三年以下有期徒
刑、拘役或300元以下罰金。
意圖使公務員執行一定之職務或妨害其依法執行一定之職務或使
公務員辭職，而施強暴脅迫者，亦同。
犯前二項之罪，因而致公務員於死者，處無期徒刑或7 年以上有
期徒刑；致重傷者，處3 年以上、10年以下有期徒刑。
中華民國刑法第185條之3
服用毒品、麻醉藥品、酒類或其他相類之物，不能安全駕駛動力
交通工具而駕駛者，處1 年以下有期徒刑、拘役或科或併科15萬
元以下罰金。
中華民國刑法第185條之4
駕駛動力交通工具肇事，致人死傷而逃逸者，處6 月以上5 年以
下有期徒刑。
中華民國刑法第284條
因過失傷害人者，處6 月以下有期徒刑、拘役或500 元以下罰金
，致重傷者，處一年以下有期徒刑、拘役或五百元以下罰金。
從事業務之人，因業務上之過失傷害人者，處1 年以下有期徒刑
、拘役或1,000 元以下罰金，致重傷者，處3 年以下有期徒刑、
拘役或2,000 元以下罰金。